【裁判字號】    89,易,5288
【裁判日期】    900112
【裁判案由】    賭博
【裁判全文】
臺灣高雄地方法院刑事判決                        八十九年度易字第五二八八號
    公  訴  人  臺灣高雄地方法院檢察署檢察官
    被      告  丁○○○
右列被告因賭博案件，經檢察官聲請簡易判決處刑（八十九年度偵字第二００八三號
），本院簡易庭認不宜以簡易判決處刑簽由本院依通常程序審理（八十九年度雄簡字
第一四三四號），本院判決如左：
    主  文
丁○○○無罪。
    理  由
一、公訴意旨略以：被告丁○○○意圖營利，於民國八十九年九月四日，以麻將為賭
    具，坐落在高雄市○○○路三十九號房屋為賭博場所，提供甲○○、乙○○、丙○○、戊○○四人賭博財物，約定抽頭方法為：每自摸一次，自摸者須支付新台
    幣（下同）一百元予被告，嗣於同日十七時許，為警當場查獲，並扣得麻將牌一
    副、抽頭金一百元及賭資一千九百五十元，因認被告涉犯刑法第二百六十八條罪
    嫌。
二、按犯罪事實應依證據認定之，無證據不得推定其犯罪事實；又不能證明被告犯罪
    ，應諭知無罪之判決。刑事訴訟法第一百五十四條及第三百零一條分別定有明文
    。又按刑事訴訟法上所謂認定犯罪事實之證據，係指足以認定被告確有犯罪行為
    之積極證據而言，如未能發現相當證據或證據不足以證明，自不能以推測或擬制
    之方法，以為裁判基礎，最高法院二十九年上字第三一０五號及四十年台上字第
    八十六號分別著有判例；而認定不利於被告之事實，須依積極證據，苟積極證據
    不足為不利被告之認定時，即應為有利於被告之認定，更不必有何有利之證據，
    亦有最高法院三十年上字第八一六號判例可資參照。
三、公訴人認被告涉犯刑法第二百六十八條罪嫌，無非係以被告之自白、證人甲○○
    、乙○○、丙○○、戊○○於警訊中之證述，及賭具、抽頭金扣案為其論罪之依
    據。惟訊據被告丁○○○堅決否認有何意圖營利供給賭博場所、聚眾賭博之犯行
    ，辯稱：當天係其奶奶之忌日，遂請甲○○、乙○○、丙○○、戊○○四人到家
    中做客，後來有人提議要打牌消遣，一百元是丙○○拿出來託其買椰子水喝的等
    語。經查：被告於警訊、偵查中均供稱其並未抽頭，僅甲○○等四人於自摸時拿
    出一百元叫其去買飲料等語，故公訴人認被告坦承有圖利供給賭博場所、聚眾賭
    博犯行，尚有誤會；又甲○○、乙○○、丙○○、戊○○四人當天係因受邀而於
    中午至被告家中做客，五人聊天至下午四點多，丙○○提議打牌消遣，甲○○等
    四人始開始打麻將等節，為證人甲○○、乙○○、丙○○、戊○○四人證述屬實
    ，其四人於警局並一致供稱：一百元是要給被告購物，供其等食用等語在卷，證
    人戊○○於本院審理時亦證稱：「那時講好輸贏的錢是要用來吃東西的，被告不
    會玩，也沒有說剩餘的錢要給屋主。」等語明確，是被告辯稱並未抽頭等語，應
    屬可採，此外，本院復查無其他積極證據足資審認被告有何公訴人所指之意圖營
    利供給賭博場所、聚眾賭博犯行，揆諸前揭法條及判例意旨，依法自應為被告無
    罪之諭知。
據上論斷，應依刑事訴訟法第三百零一條第一項，判決如主文。
中      華      民      國      九十    年      一      月    十二      日
                                  臺灣高雄地方法院刑事第一庭
                                          法  官  黃  悅  璇
右正本證明與原本無異。
如不服本判決，應於判決送達後十日內，向本院提出上訴狀。
                                          書記官  沈      蘊
中    華    民    國      九十      年      一      月      十五      日


司法院資訊處製作；財團法人民間司法改革基金會備份。
